【裁判字號】    89,交訴,113
【裁判日期】    900607
【裁判案由】    公共危險等
【裁判全文】
臺灣台北地方法院刑事判決            八十九年度交訴字第一一三號
    公  訴  人  台灣台北地方法院檢察署檢察官
    被      告  乙○○
右列被告因業務過失傷害案件，經檢察官提起公訴（八十九年度偵字第一０八八八號
），本院判決如左：
    主    文
本件業務過失傷害部分公訴不受理。
其餘部分乙○○無罪。
    理    由
一、公訴不受理部分：
（一）按告訴乃論之罪，告訴人於第一審辯論終結前得撤回其告訴，又告訴經撤回者
      ，應諭知不受理之判決，刑事訴訟法第二百三十八條第一項第三百零三條第
      三款分別定有明文。
（二）本件告訴人丁○○告訴被告乙○○係以駕駛為業之計程車司機，於民國八十九
      年四月三日下午五時二十分許，駕駛車號ＭＱ－八五六號營業小客車，沿台北
      市○○路由南往北方向行駛，途經台北市○○○路口欲右轉時，本應注意轉彎
      車應讓直行車先行，依當時情形，並無不能注意情事，竟疏於注意，貿然搶先
      右轉，不慎撞及同向右後前來由丁○○所騎乘車號ＣＧＷ－七八六號機車，致
      丁○○人車倒地，因此受有右肱骨骨折等傷害案件，公訴人認係觸犯刑法第二
      百八十四條第一項前段之業務過失傷害罪，依同法第二百八十七條之規定，須
      告訴乃論。茲據告訴人丁○○具狀撤回其告訴，依照首開說明，諭知不受理之
      判決。
二、無罪部分：
（一）本件公訴意旨略以：被告於右開時地肇事致告訴人丁○○受有右肱骨骨折傷害
      後，竟未將丁○○送醫，即加速逃逸，因認乙○○涉有刑法第一百八十五條之
      四肇事逃逸罪云云。
（二）本件公訴人以被告涉有右開罪嫌，無非以告訴人丁○○之指述、台北市立中興
      醫院甲種診斷證明書、交通事故原因初步分析研判表、照片十四張、道路交通
      事故調查報告表、交通事故談話紀錄表、交通事故補充資料表、照片二十一張
      為其論據。
（三）按犯罪事實應依證據認定之，無證據不得推定其犯罪事實；又不能證明被告犯
      罪者，應諭知無罪之判決，刑事訴訟法第一百五十四條、第三百零一條第一項
      分別定有明文。次按認定不利於被告之事實，須依積極證據，苟積極證據不足
      為不利於被告事實之認定時，即應為有利於被告之認定，更不必有何有利之證
      據，最高法院著有三十年上字第八六號判例可稽。訊據被告堅決否認有右開肇
      事逃逸犯行，辯稱：事發後馬上打一一九叫救護車，救護車不到一分鐘就來，
      是告訴人堅持不上車，警察叫我簽名證明救護車來了而不去醫院，因告訴人車
      子壞了，所以就給告訴人新台幣一千五百元始離開，之後怕告訴人告我，就去
      交通隊報備等語，經查：台北市政府警察局勤務指揮中心受理各類案件記錄單
      載明：報案時間八十九年四月三日十七時二十三分許、發生地為中華路一段一
      號、警力派遣為中正一分局交通分隊警員丙○○、處理情形營小客：ＭＱ－八
      五六、重機：ＯＧＷ－七八六等情，有上開記錄單影本在卷為憑，且台北市政
      府消防局救災救護勤務指揮中心服務紀錄表亦載明：報案時間為八十九年四月
      三日十七時二十五分、案由車禍救護、救護地點忠孝西路中華路口、出勤分隊
      城中救護車乙輛、出勤人員甲○○、蘇瑲鵰、到達時間十七時二十八分、服務
      經過：係車禍救護。患者拒絕送醫等情，亦有台北市政府消防局九十年五月七
      日北市消勤字第九０二一二二四四００號函附紀錄表在卷為憑，顯見被告肇事
      當時，隨即有人打一一九電話報警救護，並由台北市政府消防局第一救災大隊
      中正中隊城中分隊因車禍救護，遂出勤救護車前往肇事地點救護，而患者拒絕
      送醫等情堪以認定。又證人前往現場處理警員丙○○到庭證稱：打一一九，就
      會通知最近的消防隊，他們就會派車，一般救護車來如果當事人不去醫院，當
      事人都要簽名，這件案子我去現場時，只有告訴人一人在現場，被告事後二小
      時到我們分隊報案，我們接到報案電話，打電話到城中消防分隊問就得知肇事
      車號等語，證人前往現場救護警員甲○○到庭證稱：八十九年四月三日十七時
      二十五分確實有前往忠孝西路、中華路口出勤救護，因抵達現場之後，詢問患
      者有無要送醫，他表示不要送醫，我們就請他簽名，抄車號後就回隊等語，並
      提出載明由乙○○簽名之台北市政府消防局救護紀錄表影本為憑，足證救護車
      前往肇事現場時，被告仍在現場，由於丁○○拒絕就醫，遂由被告在救護紀錄
      表上簽名以示消防救護人員到達現場完成救護手續，被告並於事後就車禍事宜
      報警備案之事實無誤。又因台北市政府警察局勤務指揮中心受理各類案件紀錄
      單上雖無報案人資料，然若非被告打一一九報案而係企圖逃逸，被告斷無等待
      救護車到達，被害人丁○○拒絕就醫後，在台北市政府消防局救護紀錄表上簽
      名，以供查緝，是被告辯稱：由其打一一九報警之事實，尚堪採信。按刑法第
      一百八十五條之四立法理由在於為維護交通安全，加強救護，減少被害人之死
      傷，促使駕駛人於肇事後，能對被害人即時救護，特增設本條，關於肇事致人
      死傷而逃逸之處罰規定。從而，本件被告肇事後，既由其打一一九報警，在救
      護車到達肇事現場時，被告確實仍在場，並無離去，待被害人丁○○拒絕搭乘
      救護車前往就醫後，被告始離開現場，並於事後報警備案，是被告於肇事後，
      積極尋求救援，以達救護對被害人丁○○之目的，自無企圖逃逸之故意及犯行
      。
（四）至被害人丁○○於偵查中所為指述、台北市立中興醫院甲種診斷證明書、交通
      事故原因初步分析研判表、照片十四張、道路交通事故調查報告表、交通事故
      談話紀錄表、交通事故補充資料表、照片二十一張等證據，充其量僅足證明被
      告與被害人丁○○於右開時地發生車禍，尚不足以證明被告有肇事逃逸致人死
      傷而逃逸之犯行。綜上所述，被告所辯，尚堪採信，尚無積極證據證明被告有
      右開行為。此外，復查無其他積極證據足認被告有肇事逃逸犯行，被告犯罪不
      能證明，依右開法條說明，應為被告無罪之諭知。
三、據上論斷，應依刑事訴訟法第三百零一條第一項、第三百零三條第三款，判決如
    主文。
本案經檢察官葉惠燕到庭執行職務
中      華      民      國    九十      年      六      月      七      日
                                  臺灣台北地方法院交通法庭
                                          法  官  李  麗  玲
右正本證明與原本無異。
如不服本判決，應於判決送達後十日內向本院提出上訴狀 (應附繕本) ，上訴於
臺灣高等法院。
                                          書記官  江  虹  儀
中      華      民      國      九十    年      六      月       七    日


司法院資訊處製作；財團法人民間司法改革基金會備份。
